臺灣高等法院臺中分院民事裁定
111年度再抗字第2號
再審聲請人  黃智宏  
再審相對人  謝巧鈞  


            宋德義  


上列再審聲請人因與再審相對人等間返還借貸款事件，對於民國
111年4月29日本院110年度抗字第524號確定裁定聲請再審，並追
加再審之相對人，本院裁定如下：
    主  文
一、再審之聲請及追加均駁回。
二、再審聲請費用由再審聲請人負擔。
    理  由
一、再審聲請意旨略以：聲請人與相對人間清償債務事件，經本
    院以110年度抗字第000號裁定駁回抗告（下稱原確定裁定）
    ，惟該案未經合議庭開庭審理即直接裁定有失公允，又經聲
    請人收集證據並核對相對人收款日期與金額，與聲請人所主
    張之日期與金額均相符，可證相對人所述不實，爰依民事訴
    訴法第496條第1項第13款之規定，對原確定裁定聲請再審，
    並請將本案再審之聲請與本院110年度上字第545號合併審理
    。
二、按聲請再審，依民事訴訟法第507條準用同法第500第1項、
    第2項、第501條第1項第4款規定，應於裁定確定後30日不變
    期間內提起之，且應表明再審理由及關於遵守不變期間之證
    據，逾期聲請再審及未表明再審理由者，其再審之聲請為不
    合法，法院應依同法第507條準用同法第502條第1項規定，
    以裁定駁回聲請。又再審之訴之當事人，本應以原確定判決
    之當事人及該判決既判力所及之人為限；倘非原確定判決之
    當事人或該判決既判力所及之人，自無許其追加為再審之訴
    當事人之理。又再審之訴為不合法或無理由者，前訴訟程序
    既未再開，自不許當事人為訴之追加、變更（最高法院109
    年台抗字第965號裁定參照）。
三、經查：聲請人前因不服臺灣臺中地方法院110年度訴字第532
    號裁定，提起抗告，經本院原確定裁定駁回抗告，原確定裁
    定業於111年5月11日送達聲請人等情，有原確定裁定送達證
    書可證（本院110年度抗字第524號卷第55頁）。聲請人對原
    確定裁定聲請再審，依首揭說明，至遲應於111年6月20日（
    自111年5月11日之隔日起算30日不變期間，加計在途期間8
    日後為111年6月18日，該日為星期六，應順延至非假日即11
    1年6月20日）提起，惟其遲至111年6月22日始具狀聲請再審
    ，有其民事再審之訴狀上所蓋本院收狀章可憑（見本院卷第
    3頁），顯已逾法定不變期間，又聲請人亦未表明再審理由
    發生或知悉在後之情事，更未表明其遵守不變期間之證據，
    其再審聲請顯已逾再審期間，為不合法，且無從命補正，本
    院應駁回其對相對人謝巧鈞之再審聲請。又聲請人雖追加宋
    德義為再審相對人，惟宋德義非原確定裁定之當事人，不得
    列為再審對象，是聲請人之追加亦非合法，亦應予駁回。
四、據上論結，本件再審聲請及追加均不合法，爰裁定如主文。
中　　華　　民　　國　　111 　年　　 9　　月　　22　　日
                  民事第八庭    審判長法　官  杭起鶴
　　　　　　　　　　　　　　          法　官  羅智文
　　　　　　　　　　　　　　　        法　官  蔡建興
　　　　　　　　　　　　　　　　　　　                
正本係照原本作成。       
不得抗告。
                                      書記官  詹雅婷
　　　　　　　　　　　　　　　　　　　
中　　華　　民　　國　　111 　年　　9 　　月　　22　　日